臺灣臺中地方法院刑事判決　94年度訴字第3763號
公　訴　人　臺灣臺中地方法院檢察署檢察官
被　　　告　甲○○
指定辯護人　本院公設辯護人　乙○○
上列被告因違反槍砲彈藥刀械管制條例案件，經檢察官提起公訴
（九十四年度偵字第一五九五九號），本院判決如下：
    主    文
甲○○未經許可，製造可發射子彈具有殺傷力之改造手槍之主要
組成零件，未遂，處有期徒刑貳年，併科罰金新臺幣拾伍萬元，
罰金如易服勞役，以銀元參佰元即新臺幣玖佰元折算壹日。緩刑
伍年，在緩刑期內，付保護管束。
扣案之如附表編號一至編號七所示之可發射子彈具有殺傷力之改
造手槍之主要組成零件，彈簧壹個，銅刷壹枝，固定鋏鉗壹具，
及未扣案之電鑽壹把，均沒收。
    犯罪事實
一、甲○○於民國九十四年九月初某日，在其臺中縣沙鹿鎮○○
    街五號住處，基於未經許可，製造可發射子彈具有殺傷力之
    改造手槍之主要組成零件，與未經許可，持有可發射子彈具
    有殺傷力之主要組成零件之犯意，受姓名年籍不詳、自稱姓
    「蔡」之成年男子之委託，同意為渠改造如附表編號六所示
    之可發射子彈具有殺傷力之改造手槍之主要組成零件轉輪一
    個，而自該成年男子收受而持有該主要組成零件。其為得以
    成功改造該主要組成零件，同時並自該成年男子收受而持有
    如附表編號一至編號五，編號七所示之可發射子彈具有殺傷
    力之改造手槍之主要組成零件。之後，其隨以其所有電鑽一
    把（未據扣案），將如附表編號六所示之主要組成零件轉輪
    一個，予以貫通，去除彈倉內阻鐵，以此改造方式，製造該
    主要組成零件轉輪一個。但因其改造技術未臻成熟，而未能
    得逞。嗣於九十四年九月三十日上午十時二十分許，經警持
    本院核發之搜索票，在甲○○上開住處查獲如附表編號一至
    編號七所示之可發射子彈具有殺傷力之改造手槍之主要組成
    零件，及甲○○所有，供其改造上開主要組成零件所用之彈
    簧一個，銅刷一枝及固定鋏鉗一具。
二、案經臺中縣警察局大甲分局報請臺灣臺中地方法院檢察署檢
    察官偵查起訴。
    理    由
一、訊據被告甲○○對於：曾於上揭時地，基於未經許可，製造
    可發射子彈具有殺傷力之改造手槍之主要組成零件，與未經
    許可，持有可發射子彈具有殺傷力之主要組成零件之犯意，
    受姓名年籍不詳、自稱姓「蔡」之成年男子之委託，同意為
    渠改造如附表編號六所示之可發射子彈具有殺傷力之改造手
    槍之主要組成零件轉輪一個，而自該成年男子收受而持有該
    主要組成零件。其為得以成功改造該主要組成零件，同時並
    自該成年男子收受而持有如附表編號一至編號五，編號七所
    示之可發射子彈具有殺傷力之改造手槍之主要組成零件。之
    後，其隨以其所有電鑽一把（未據扣案），將如附表編號六
    所示之主要組成零件轉輪一個，予以貫通，去除彈倉內阻鐵
    ，以此改造方式，製造該主要組成零件轉輪。但因其改造技
    術未臻成熟，而未能得逞。嗣於上揭時地，為警查獲，並扣
    得上開證物之事實，坦承不諱，並有搜索扣押筆錄一紙，照
    片二幀在卷可參，復有如附表編號一至編號七所示之零件，
    彈簧一個，銅刷一枝及固定鋏鉗一具扣案可資佐證。又如附
    表編號一至編號七所示之零件，經送內政部警政署刑事警察
    局鑑定，認均屬可發射子彈具有殺傷力之改造手槍之主要組
    成零件等情，有該局九十四年十月二十七日刑鑑字第○九四
    ○一五二六五八號槍彈鑑定書一份附於偵查卷第二二頁至第
    二六頁可稽。足見被告之自白應與事實相符，是本件事證明
    確，被告犯行已堪認定。
二、(一)核被告所為，係違反槍砲彈藥刀械管制條例第十三條第四
 　 項未經許可，持有可發射子彈具有殺傷力之改造手槍之主要
    組成零件罪與同條例第十三條第五項、第一項未經許可，製
    造可發射子彈具有殺傷力之改造手槍之主要組成零件未遂罪
    。公訴人漏未斟酌被告係受上開成年男子之委託，為渠製造
    上開主要組成零件，並非與該成年男子共同未經許可，製造
    上開主要組成零件等情，而認被告與該成年男子，就上開未
    經許可，製造可發射子彈具有殺傷力之改造手槍之主要組成
    零件未遂犯行，具有犯意聯絡及行為分擔，而為共同正犯，
    尚有未洽。被告未經許可，持有如附表編號六所示之主要組
    成零件之低度行為，業為其未經許可，製造該主要組成零件
    未遂之高度行為所吸收，不另論罪。被告已著手於未經許可
    ，製造可發射子彈具有殺傷力之改造手槍之主要組成零件犯
    罪行為之實行而未遂，為未遂犯，應依刑法第二十六條前段
    規定，減輕其刑。其所犯上開二罪間，具有有方法、結果之
    牽連關係，為牽連犯，應依刑法第五十五條規定，從較重之
    未經許可，製造可發射子彈具有殺傷力之改造手槍之主要組
    成零件未遂一罪處斷。(二)爰審酌：被告正值青壯，國中畢業
    ，係因圖謀不法之利益而犯本罪，其犯罪手段尚屬平和，犯
    罪所生危害非淺，實際上未有犯罪所得，所持有及製造未遂
    之上開主要組成零件並非屬大量，暨犯罪後坦承犯行，態度
    良好等一切情狀，量處如主文所示之刑，並諭知罰金如易服
    勞役之折算標準。(三)扣案之如附表編號一至編號七所示之可
    發射子彈具有殺傷力之改造手槍之之主要組成零件，均屬違
    禁物，應依刑法第三十八條第一項第一款規定，予以宣告沒
    收。扣案之彈簧一個、銅刷一枝及固定鋏鉗一具，及未扣案
    之電鑽一把，均屬被告所有，且供其犯本罪所用之物，應依
    刑法第三十八條第一項第二款規定，予以宣告沒收。(四)末查
    ：被告前未曾受有期徒刑以上刑之宣告，有刑案資料查註紀
    錄表、臺灣高等法院被告前案紀錄表各一紙在卷可按。被告
    犯罪後坦承犯行，深具悔意，且業經本院自九十四年九月三
    十日起，羈押至九十四年十二月二十一日止。故本院認其經
    此偵、審程序之教訓，當知所警惕而無再犯之虞，所宣告之
    刑應以暫不執行為適當，併予宣告緩刑五年，以啟自新。且
    為免其日後因一時失慮，觸犯刑章，爰依刑法第九十三條第
    一項規定，宣告其在緩刑期內，付保護管束。
據上論斷，應依刑事訴訟法第二百九十九條第一項前段，槍砲彈
藥刀械管制條例第十三條第五項、第一項、第四項，刑法第十一
條前段、第五十五條、第二十六條前段、第四十二條第二項、第
三十八條第一項第一款、第二款、第七十四條第一款、第九十三
條第一項，罰金罰鍰提高標準條例第二條，判決如主文。
本案經檢察官丙○○到庭執行職務。
中　　華　　民　　國　　94　　年　　12　　月　　21　　日
                  刑事第十二庭  審判長法  官  王鏗普
                                      法  官  莊深淵
                                      法　官　唐敏寶
以上正本證明與原本無異。
如不服本判決，應於送達後十日內向本院提出上訴狀（須附繕本
），上訴於臺灣高等法院臺中分院。
                                      書記官　魏宏銘
中　　華　　民　　國　　94　　年　　12　　月　　21　　日
附錄論罪科刑法條
槍砲彈藥刀械管制條例第十三條
未經許可，製造、販賣或運輸槍砲、彈藥之主要組成零件者，處
三年以上十年以下有期徒刑，併科新臺幣七百萬元以下罰金。
未經許可，轉讓、出租或出借前項零件者，處一年以上七年以下
有期徒刑，併科新臺幣五百萬元以下罰金。
意圖供自己或他人犯罪之用，而犯前二項之罪者，處五年以上有
期徒刑，併科新臺幣一千萬元以下罰金。
未經許可，持有、寄藏或意圖販賣而陳列第1項所列零件者，處
六月以上五年以下有期徒刑，併科新臺幣三百萬元以下罰金。
第一項至第三項之未遂犯罰之。
附表
　 ┌──┬──────┬───┬───┬───────┬──────┐
　 │編號│品　　　 名 │數　量│材　質│　法律定性　　│ 備　　　註 │
　 ├──┼──────┼───┼───┼───────┼──────┤
　 │一　│仿COLT廠半自│　一　│ 金屬 │槍砲之主要組成│鑑定書照片一│
　 │　　│動手槍之滑套│　　　│　　　│零件　　　　　│　　　　　　│
　 ├──┼──────┼───┼───┼───────┼──────┤
　 │二　│仿COLT廠半自│　一　│ 金屬 │槍砲之主要組成│鑑定書照片二│
　 │　　│動手槍之槍管│　　　│　　　│零件（已貫通）│　　　　　　│
　 ├──┼──────┼───┼───┼───────┼──────┤
　 │三  │仿BERETTA廠 │　一　│ 金屬 │槍砲之主要組成│鑑定書照片三│
　 │　  │半自動手槍之│　　　│　　　│零件　　　　　│　　　　　　│
　 │　　│滑套　　　　│　　　│　　　│　　　　　　　│　　　　　　│
   ├──┼──────┼───┼───┼───────┼──────┤
　 │四  │仿BERETTA廠 │　一　│ 金屬 │槍砲之主要組成│鑑定書照片四│
　 │　  │半自動手槍之│　　　│　　　│零件（未貫通）│　　　　　　│
　 │　　│槍管　　　　│　　　│　　　│　　　　　　　│　　　　　　│
　 ├──┼──────┼───┼───┼───────┼──────┤
　 │五  │仿SMITH＆　 │　一　│ 金屬 │槍砲之主要組成│鑑定書照片五│
　 │　  │WESSON廠轉輪│　　　│　　　│零件　　　　　│、六　　　　│
　 │　　│手槍之槍身　│　　　│　　　│　　　　　　　│　　　　　　│
　 │　　│（槍枝管制編│　　　│　　　│　　　　　　　│　　　　　　│
　 │　　│號0000000000│　　　│　　　│　　　　　　　│　　　　　　│
　 │　　│號）　　　　│　　　│　　　│　　　　　　　│　　　　　　│
   ├──┼──────┼───┼───┼───────┼──────┤
　 │六  │玩具轉輪　　│　一　│ 金屬 │槍砲之主要組成│鑑定書照片七│
　 │　  │　          │　　　│　　　│零件（已貫通）│　　　　　　│
   ├──┼──────┼───┼───┼───────┼──────┤
　 │七　│土造轉輪　　│　一　│ 金屬 │槍砲之主要組成│鑑定書照片八│
　 │　　│　          │　　　│　　　│零件　　　　　│　　　　　　│
　 └──┴──────┴───┴───┴───────┴──────┘
